【裁判字號】    96,訴,1326
【裁判日期】    970826
【裁判案由】    毒品危害防制條例
【裁判全文】
臺灣桃園地方法院刑事判決              96年度訴字第1326號
公  訴  人  臺灣桃園地方法院檢察署檢察官
被      告  乙○○
上列被告因違反毒品危害防制條例等案件，經檢察官提起公訴（
95年度偵緝字第808號），本院判決如下：
    主  文
乙○○轉讓第二級毒品，處有期徒刑捌月，減為有期徒刑肆月，
如易科罰金，以銀元參佰元即新臺幣玖佰元折算壹日；又連續故
買贓物，處有期徒刑陸月，如易科罰金，以銀元參佰元即新臺幣
玖佰元折算壹日，減為有期徒刑參月，如易科罰金，以銀元參佰
元即新臺幣玖佰元折算壹日。應執行有期徒刑陸月，如易科罰金
，以銀元參佰元即新臺幣玖佰元折算壹日。
    事  實
一、乙○○明知甲基安非他命係屬毒品危害防制條例所規範之第
    二級毒品，不得非法轉讓，竟基於轉讓第二級毒品之犯意，
    於民國88年2 月6 日晚間8 時許，在其原位於桃園縣八德市
    ○○路342 巷93弄3 號之住處內，轉讓第二級毒品甲基安非
    他命1 包（毛重共計0.7 公克）予丙○○，並當場提供安非
    他命吸食器1 組、削尖吸管1 支供丙○○施用1 次。
二、另乙○○明知真實姓名、年籍不詳綽號「阿忠」、「滴咕」
    、「嗎啡」之成年男子所出售之無線電話機、無敵中英翻譯
    機各1 台（李惠芳所有，於88年1 月底某日，在其位於桃園
    縣八德市○○路1442巷61號1 樓辦公室所失竊）；打氣機、
    LEO 廠牌電腦主機各1 台（邱創祥所有，於88年1 月9 日某
    時許，在其位於桃園縣八德市○○路991 巷151 弄5 號之住
    處所失竊）；REXON 、Standard 廠 牌無線電手機各1 支（
    彭照威所有，於87年9 月8 日某時，在其位於新竹市○○○
    路14巷19號住處所失竊）；大同牌音響喇叭2 個、SUPER-BA
    SS廠牌重低音喇叭1 個、DANON 廠牌擴大器1 個（林士傑所
    有，於88年2 月5 日某時許，在桃園縣桃園市○○路帝國大
    廈前停車場所失竊）；ALP INE 牌車裝音響1 組（蘇盟唐於
    88年1 月2 日某時許，在桃園縣桃園市○○路○ 段318 號前
    空地所失竊）等物係來路不明之贓物，竟基於故買贓物之概
    括犯意，於88年初，先後在其上址住處內，以低於市價之價
    格，分別向姓名年籍不詳綽號「阿忠」、「滴咕」、「嗎啡
    」之成年人購入上開物品。嗣於88年2 月7 日凌晨1 時許，
    在上址為警當場查獲乙○○、丙○○，而於乙○○上址住處
    扣得上開贓物，並於丙○○身旁之黑色小皮包內扣得甲基安
    非他命1 小包（毛重0.7 公克）及吸食器1 個、削尖吸管 1
    支。
三、案經桃園縣政府警察局八德分局報告臺灣桃園地方法院檢察
    署檢察官偵查起訴。
    理  由
壹、證據能力方面
一、按被告之自白，非出於強暴、脅迫、利誘、詐欺、疲勞訊問
    、違法羈押或其他不正之方法，且與事實相符者，得為證據
    。被告陳述其自白係出於不正之方法者，應先於其他事證而
    為調查，刑事訴訟法第156 條第1 項、第3 項前段定有明文
    。故被告如對於自白提出非出於任意性之抗辯時，應先於其
    他事實而為調查，最高法院93年度台上字第1170號判決意旨
    參照。本件被告於本院審理時辯稱：伊沒有講警詢所載的內
    容，是警察自己寫，警察問伊「是不是」，伊說「不是」，
    警察還是記載「是」，之後再拿筆錄給伊簽名，因為伊看不
    懂字，而且警察很兇，所以伊就簽名了。而伊在檢察官訊問
    時說伊自己去買，是說有些物品是伊自己的，是伊自己去買
    的云云。惟查，證人即製作被告警詢筆錄之警員楊明堂於本
    院審理時到庭結證稱：被告於製作警詢筆錄時的精神、身體
    狀況都很正常，伊是根據丙○○的筆錄內容，才會詢問被告
    有關丙○○毒品來源的事，而被告當時的確回答是伊提供給
    丙○○的等語明確（本院97年5 月21日審判筆錄第3 至6 頁
    ），且被告於88年2 月7 日製作警詢筆錄後，隨即移送至臺
    灣桃園地方法院檢察署，經檢察官訊問時亦供述：「（你家
    為何有這麼多贓物？）我貪小便宜，跟別人買的。」、「（
    你有低價買入贓物？）對。」、「（你有用安非他命、海洛
    因換贓物？）沒有，我是用錢買的。警訊為何那樣講我也不
    知道。」、「（丙○○準備要吸的安非他命及吸食器是你提
    供的？）他問我可不可以用，我說可以。」等語（88年度偵
    字第1974號卷一第32至33頁）及於88年3 月31日檢察官訊問
    時猶供述：「（88年2 月6 日於你住處查獲之贓物來源？）
    是我向人買的，共有3 人。分別是『阿忠』、『滴咕』及『
    嗎啡』，他們會不定時拿來賣我。」等語（88年度偵字第19
    74號卷二第42至43頁），均與其於警詢時供述之情節相符，
    被告甚且對於警詢筆錄記載與其意思不符之處猶能具體指明
    ，足見被告對於其警詢筆錄之記載應有所知悉、瞭解，倘筆
    錄之記載並非出於其自由意思，自得於檢察官訊問時為充分
    之意見表示，惟被告猶為與警詢內容一致之供述，甚且為更
    詳細之描述，足見被告於警詢及檢察官訊問時之供述均係出
    於其自由意志，此外，復無其他證據可資證明被告於警詢、
    檢察官訊問時受有任何強暴、脅迫、利誘、詐欺等其他不正
    之方法取供之情形，揆諸前開規定，被告於警詢及檢察官訊
    問時之供述，自得為本案證據。
二、又按被告以外之人於審判外之言詞或書面陳述，除法律有規
    定者外，不得作為證據；又按被告以外之人於審判外向法官
    所為之陳述得為證據，偵查中向檢察官所為之陳述，除顯有
    不可信之情況者外，亦得為證據；被告以外之人於審判外之
    陳述，雖不符前4 條之規定，而經當事人於審判程序同意作
    為證據，法院審酌該言詞陳述或書面陳述作成時之情況，認
    為適當者，亦得為證據；當事人、代理人或辯護人於法院調
    查證據時，知有第159 條第1 項不得為證據之情形，而未於
    言詞辯論終結前聲明異議者，視為有前項之同意。刑事訴訟
    法第159 條第1 項、第159 條之1 第1 項、第2 項、第159
    條之2 、第159 條之5 分別定有明文。經查，本案所引用之
    供述及非供述證據，經本院依法踐行調查證據程序，檢察官
    及被告均不爭執證據之證據能力，且迄本院言詞辯論終結前
    未就證據之證據能力聲明異議，又查無依法應排除其證據能
    力之情形，是後述所引用證據之證據能力均無疑義，依法自
    有證據能力，均得作為本案證據，先予敘明。
貳、認定被告有事實欄所載犯罪事實所憑之證據方面：
一、訊據被告固坦承於前揭時、地為警查獲，並扣得上開毒品、
    吸食器、削尖吸管及贓物之事實，惟矢口否認有何轉讓第二
    級毒品及故買贓物之犯行，辯稱：在丙○○身上扣得的第二
    級毒品甲基安非他命是丙○○自己帶來的，伊並沒有轉讓第
    二級毒品給丙○○，又扣案之贓物中，大同牌音響喇叭2 個
    、SUPER- BASS 廠牌重低音喇叭1 個、DANON 廠牌擴大器 1
    個是伊購買的，其他的則是伊朋友「阿坤」寄放的云云。惟
    查：
（一）被告上揭轉讓第二級毒品之事實，業據被告於警詢時供述
      ：「（問：警於你處所地下室逮捕之丙○○指稱渠所為警
      查扣裝於黑色小皮包內裝有吸食器1 個、安非他命1 小包
      毛重0.7 公克，削尖吸管1 支等物，均為你所有有何解釋
      ？並稱是提供給他吸用？）是我的沒有錯，是我提供給他
      的。」（88年度偵字第1974號卷一第6 頁）、於檢察官訊
      問時亦供認：「（丙○○準備要吸的安非他命及吸食器是
      你提供的？）他問我可不可以用，我說可以。」等語（88
      年度偵字第1974號卷一第32至33頁），核與證人丙○○於
      警詢時證述：「（問：警方在你所躲藏的地方旁布堆中起
      獲何物？何人藏放？何人所有？）起獲1 個黑色皮包內有
      吸食器1 個、安非他命1 小包0.7 公克、削尖吸管1 支等
      物，是我把它放在那裡，全部都是乙○○的。」、「（右
      述乙○○的物品，你為何把它藏起來？）那些東西是乙○
      ○提供給我，我準備到地下室吸食，就遇到警察來，才會
      趕緊把違禁物藏起來。」、「（乙○○為何會提供毒品、
      器具予你吸食？）乙○○問我要不要吸食，我回答說好，
      乙○○就主動拿給我。」相符，並有上開第二級毒品甲基
      安非他命1 小包扣案為證，復將於丙○○處扣得之白色晶
      體1 包送請鑑定，鑑定結果檢出二級毒品甲基安非他命成
      分，有內政部警政署刑事警察局96年1 月9 日刑鑑字第09
      50185254號鑑定書在卷可稽（95年度偵緝字第808 號卷第
      23頁）。
（二）雖證人丙○○於本院審理時翻異前詞證述：扣案黑色皮包
      內的吸食器、毒品是伊所有，伊於警詢時因為太緊張才會
      說安非他命是被告給伊的云云（本院96年12月27日審判筆
      錄第6 至7 頁），惟其於本院審理時亦證述：「（當時製
      作筆錄時，你所述是否屬實？）警察問什麼，我就答什麼
      ，我有照實回答。」，且參諸證人於案發之初，對於案件
      發生經過之記憶較為清楚，且未及思考其他利害關係，供
      述較少權衡利害得失，反觀證人於本院審理時，更易前詞
      ，卻未能就其更替陳詞之事由，提出堅實而合理之解釋，
      故應認證人於前揭警詢時所為之陳述，較為可採，而其於
      本院審理時之證述顯係事後迴護被告之詞，不足採信。況
      被告於本院準備程序時亦供述：伊與丙○○是朋友，會互
      相請對方吸食毒品等語（本院96年11月16日審判筆錄第 4
      頁），而有施用毒品習慣之人，聚集在一起時常有互相請
      客而無償轉讓之情形，故被告曾經無償提供甲基安非他命
      予丙○○施用，亦與常情相符。
（三）被告上揭故買贓物之事實，亦據被告於警詢、檢察官訊問
      時供述：「（警方所查扣之贓物，你是如何收購？）都是
      別人偷來低價賣給我的。」、「（你家為何有這麼多贓物
      ？）我貪小便宜，跟別人買的。」、「（你有低價買入贓
      物？）對。」、「（你有用安非他命、海洛因換贓物？）
      沒有，我是用錢買的。警訊為何那樣講我也不知道。」、
      「（88年2 月6 日於你住處查獲之贓物來源？）是我向人
      買的，共有3 人。分別是『阿忠』、『滴咕』及『嗎啡』
      ，他們會不定時拿來賣我。」等語明確（88年度偵字第19
      74號卷一第6 頁、第32至33頁、第62頁；卷二第42至43頁
      ），核與證人即被害人李惠芳、邱創祥、彭照威、林士傑
      、蘇盟唐等人於警詢時證述相符，復有贓物認領保管單 5
      張（88年度偵字第1974號卷一第72至75頁）在卷可稽及上
      開贓物為憑。雖被告以前詞置辯，惟被告迄今未能提出大
      同牌音響喇叭2 個、SUPER- BASS 廠牌重低音喇叭1 個、
      DANON 廠牌擴大器1 個之購買證明，亦未提供「阿坤」其
      人之年籍資料以憑調查，足認此係被告推託之詞，尚難遽
      採。
二、綜上所述，本件事證明確，被告上揭轉讓第二級毒品、故買
    贓物之犯行均堪認定，應依法論科。
參、新舊法比較適用方面：
    本件被告於犯罪後，刑法條文於94年2 月2 日修正公布，並
    於95年7 月1 日起施行，依修正後刑法第2 條第1 項規定，
    行為後法律有變更者，適用行為時之法律。但行為後之法律
    有利於行為人者，適用最有利於行為人之法律，此係規範行
    為後法律變更所生新舊法比較適用之準據法，本身尚無新舊
    法比較之問題，故於刑法修正後，應一律適用現行刑法第 2
    條第1 項之規定，為「從舊從輕」之比較。而所謂行為後法
    律有變更者，包括構成要件之變更而有擴張或限縮，或法定
    刑度之變更。行為後法律有無變更，端視所適用處罰之成罪
    或科刑條件之實質內容，修正前後法律所定要件有無不同而
    斷。新舊法條文內容有所修正，除其修正係無關乎要件內容
    之不同或處罰之輕重，而僅為文字、文義之修正或原有實務
    見解、法理之明文化，或僅條次之移列等無關有利或不利於
    行為人，非屬該條所指之法律有變更者，可毋庸為新舊法之
    比較，而應依一般法律適用原則，適用裁判時法外，即應適
    用刑法第2 條第1 項之規定，為「從舊從輕」之比較。而比
    較時，應就罪刑有關之事項，如共犯、未遂犯、想像競合犯
    、牽連犯、連續犯、結合犯，以及累犯加重、自首減輕及其
    他法定加減原因（如身分加減）與加減例等一切情形，綜合
    全部罪刑之結果而為比較，予以整體適用。乃因各該規定皆
    涉及犯罪之態樣、階段、罪數、法定刑得或應否加、減暨加
    減之幅度，影響及法定刑或處斷刑之範圍，各該罪刑規定須
    經綜合考量整體適用後，方能據以限定法定刑或處斷刑之範
    圍，於該範圍內為一定刑之宣告。是宣告刑雖屬單一之結論
    ，實係經綜合考量整體適用各相關罪刑規定之所得。宣告刑
    所據以決定之各相關罪刑規定，具有適用上之「依附及相互
    關聯」之特性，自須同其新舊法之適用。（最高法院97年度
    台上字第37號判決要旨參照）。又如涉及裁量權行使者，須
    於裁量行使時，方有比較適用問題，如易科罰金、易服勞役
    、緩刑及保安處分之宣告等。故前述一般綜合罪刑之結果而
    為比較，以決定罪刑之適用時，不就易科罰金等列為比較，
    必須已決定為緩刑、保安處分之宣告，所處之刑得易科罰金
    或易服勞役時，始就各該緩刑等部分決定其適用標準，此部
    分得予割裂適用，是為例外。就易科罰金、易服勞役而言，
    則應依修正後刑法第2 條第1 項規定，分別適用最有利於行
    為人之法律（最高法院95年度臺上字第5125、5343、6171號
    判決意旨參照）。經查：
一、被告行為後毒品危害防制條例業於92年7 月9 日修正公布全
    文36條，並於同月11日施行，修正後該條例第8 條第2項 雖
    未修正，惟增定該條第6 項規定轉讓毒品達一定數量者，加
    重其刑至2 分之1 ，其標準由行政院定之，此項規定自較不
    利於被告，依現行即修正後刑法第2 條第1 項前段規定，應
    適用行為時即92年7 月9 日修正前之法律。
二、關於毒品危害防制條例第8 條第2 項轉讓第二級毒品罪及刑
    法第349 條第2 項故買贓物罪之罰金法定刑之最低度部分，
    依95年7 月1 日修正施行前刑法第33條第5 款規定為銀元1
    元以上，依罰金罰鍰提高標準條例第1 條前段提高為10倍，
    提高後再折算新臺幣為30元以上，而依95年7 月1 日修正施
    行後刑法第33條第5 款則修正為新臺幣1,000 元以上，以百
    元計算，而該修正自會影響法定刑或處斷刑之範圍，自屬行
    為後法律有變更，應有新舊法比較適用問題。經比較修正前
    後刑法，關於罰金刑最低度部分，以95 年7月1 日修正施行
    前刑法之規定較有利於被告，則關於上開法定罰金刑最低度
    部分，依現行即修正後刑法第2 條第1 項前段之規定，適用
    行為時即95年7 月1 日修正前刑法之規定。
三、又關於刑法第56條連續犯之規定，由修正前刑法第56條原規
    定：「連續數行為而犯同一罪名者，以一罪論。但得加重其
    刑至二分之一。」，修正後刑法則將第56條刪除。經比較行
    為時法與裁判時法，就被告連續故買贓物犯行之處罰，修正
    前之規定係依連續犯以一罪論，僅得加重其刑至2 分之1 ，
    依修正後之規定，則應論以數罪，併合處罰，是以修正後刑
    法規定並未較有利於被告，依現行即修正後刑法第2 條第 1
    項前段之規定，適用行為時即95年7 月1 日修正前刑法之規
    定。
四、又被告行為時之刑法第41條第1 項前段原規定：「犯最重本
    刑為三年以下有期徒刑以下之刑之罪，而受六月以下有期徒
    刑或拘役之宣告，因身體、教育、職業或家庭之關係，執行
    顯有困難者，得以一元以上三元以下折算一日，易科罰金。
    」，然於被告行為後，刑法第41條第1 項前段之規定，已於
    90年1 月10日修正公布：「犯最重本刑為五年以下有期徒刑
    以下之刑之罪，而受六個月以下有期徒刑或拘役之宣告，因
    身體、教育、職業、家庭之關係或其他正當事由，執行顯有
    困難者，得以一元以上三元以下折算一日，易科罰金。」，
    嗣刑法第41條第1 項前段又於94年1 月7 日修正公布：「犯
    最重本刑為5 年以下有期徒刑以下之刑之罪，而受6 個月以
    下有期徒刑或拘役之宣告，因身體、教育、職業、家庭之關
    係或其他正當事由，執行顯有困難者，得以新臺幣一千元、
    二千元或三千元折算一日，易科罰金。」，經比較行為時法
    、中間法、現行刑法之規定，以中間法（90年1 月10日修正
    公布）較有利於被告，依新修正刑法第2 條第1 項但書之規
    定，自應適用最有利於被告之中間法即90年1 月10日修正公
    布刑法第41條第1 項前段，以定其易科罰金之折算標準。
五、關於刑法第51條數罪併罰之規定，95年7 月1 日修正施行前
    刑法第51條第5 款規定：「宣告多數有期徒刑者，於各刑中
    之最長期以上，各刑合併之刑期以下，定其刑期。但不得逾
    20年」，而95年7 月1 日修正施行後刑法第51條第5 款則規
    定：「宣告多數有期徒刑者，於各刑中之最長期以上，各刑
    合併之刑期以下，定其刑期。但不得逾30年」，比較結果，
    修正後刑法並非較有利於行為人，依現行即修正後刑法第 2
    條第1 項但書之規定，仍應依行為時即95年7 月1 日修正施
    行前刑法之規定，定其應執行之刑。
六、雖刑法第11條於95年7 月1 日亦經修正施行，惟修正後之規
    定僅係將得適用刑法總則規定之刑事特別法範圍由原規定之
    「其他法令有刑罰之規定者」，更明確化為「其他法律有刑
    罰或保安處分之規定者」，此一修正尚不涉及行為人罪刑之
    結果，故無新舊法比較之問題。
七、綜上所述，本件經比較結果，關於毒品危害防制條例第8 條
    第6 項之規定，應以行為時即92年7 月9 日修正前之規定較
    有利於被告，而罰金最低度、連續犯及定應執行刑之規定，
    則以95年7 月1 日修正施行前之刑法規定較有利於被告，是
    應依修正後刑法第2 條第1 項前段之規定，分別適用行為時
    即修正施行前之規定。而關於易科罰金之規定，則以90 年1
    月10日修正公布之刑法規定，較有利於被告，是應依修正後
    刑法第2 條第1 項但書之規定，適用90年1 月10日修正公布
    之刑法規定。至於刑法第11條之規定，無庸為新舊法比較適
    用，應直接適用裁判時之規定。
肆、論罪科刑方面：
一、查甲基安非他命係毒品危害防制條例第2 條第2 項第2 款所
    稱之第二級毒品。核被告乙○○轉讓甲基安非他命所為，係
    犯行為時即92年7 月9 日修正前之毒品危害防制條例第 8條
    第2 項之轉讓第二級毒品罪。又被告故買贓物之所為，係犯
    行為時即95年7 月1 日修正前之刑法第349 條第2 項之故買
    贓物罪。
二、公訴人雖與本院審理時就被告所涉轉讓第二級毒品之犯行，
    變更起訴法條為藥事法第83條第1 項之轉讓禁藥罪，然按第
    二級毒品MDMA、MDA 、安非他命及甲基安非他命等成分均屬
    安非他命類藥品，業經行政院衛生署75年7 月11日衛署藥字
    第597627號公告，為有效管理安非他命類藥品與其衍生物之
    冊類及其製劑，重申公告禁止使用，而認均屬藥事法規範之
    禁藥。故行為人明知為禁藥安非他命而轉讓予他人者，除成
    立毒品危害防制條例第8 條第2 項之轉讓第二級毒品罪外，
    亦構成藥事法第83條第1 項之轉讓禁藥罪。又毒品之範圍尚
    包括影響精神物質與其製品，而藥事之管理，亦非僅止於藥
    品之管理，毒品未必均係經公告列管之禁藥，禁藥亦非必均
    為毒品，毒品危害防制條例與藥事法二者，並無必然之特別
    法與普通法關係。而依本件被告行為時之藥事法第83條第 1
    項之法定刑為5 年以下有期徒刑，得併科新臺幣10萬元以下
    罰金，與被告行為時之毒品危害防制條例第8 條第2 項之法
    定刑為6 月以上，5 年以下有期徒刑，得併科新臺幣70萬元
    以下罰金相較後，以毒品危害防制條例第8 條第2 項之法定
    刑為重，自仍應論以毒品危害防制條例第8 條第2 項之轉讓
    第二級毒品罪，是公訴人上開變更起訴法條，容有誤會。
三、被告先後多次故買贓物之犯行，時間緊接，所犯為構成要件
    同一之罪名，顯係基於概括犯意反覆為之，為連續犯，應依
    行為時即95年7 月1 日修正前刑法第56條之規定，以一罪論
    ，並依法加重其刑。
四、爰審酌被告明知第二級毒品戕害人體身心健康甚鉅，卻仍轉
    讓他人，戕害他人身心健康，危害社會治安非輕，又故買贓
    物之行為致失主追查不易，所為非是，兼衡被告犯罪之動機
    、目的、手段、素行及其犯後未坦認犯行之態度等一切情狀
    ，分別量處如主文所示之刑，並就被告所犯故買贓物罪部分
    ，依90年1 月10日修正公布之刑法第41條第1 項前段規定，
    諭知易科罰金之折算標準，以資懲儆。
五、又中華民國九十六年罪犯減刑條例於95年7 月4 日公布，於
    96年7 月16日施行。按犯罪在中華民國96年4 月24日以前者
    ，除中華民國96年罪犯減刑條例另有規定外，依下列規定減
    刑：……有期徒刑、拘役或罰金，減其刑期或金額2 分之1
    ；又依本條例應減刑之罪，未經判決確定者，於裁判時，減
    其宣告刑，並應於判決主文同時諭知其宣告刑及減得之刑；
    犯最重本刑為5 年以下有期徒刑以下之刑之罪，依本條例規
    定減為6 月以下有期徒刑、拘役者，應於為減刑裁判時，併
    諭知易科罰金折算之標準；裁判確定前犯數罪均應減刑而未
    定執行刑者，就各罪依第2 條、第4 條、第6 條至第8 條規
    定減刑後，適用刑法第51條定其應執行之刑；經通緝而未於
    96年12月31日前自動歸案接受偵查、審判或執行者，不得依
    中華民國九十六年罪犯減刑條例減刑，中華民國九十六年罪
    犯減刑條例第2 條第1 項第3 款、第7 條第1 項、第2 項、
    第9 條、第10條、第5 條分別定有明文。查被告上開犯行之
    犯罪時間均係在96年4 月24日以前，且宣告刑均未逾有期徒
    刑1 年6 月，其雖於本案偵查中曾因逃亡，而於89年3 月10
    日經臺灣桃園地方法院檢察署以甲○楠偵信緝字第452 號發
    布通緝，嗣於95年7 月4 日經緝獲到案，有該通緝書及緝獲
    筆錄在卷可參（88年度偵字第15782 號卷第29頁、95年度偵
    緝字第808 號卷第3 至4 頁），然因其係於上開減刑條例實
    施日即96年7 月16日前遭通緝，且於該實施日前即遭受緝獲
    ，核與中華民國九十六年罪犯減刑條例第5 條規定之情形不
    符（最高法院81年度台非字第12號裁判意旨可資參照），是
    被告所犯上開犯行均仍合於前揭減刑條例規定之減刑條件，
    爰依同條例第2 條第1 項第3 款規定減其宣告刑2 分之1 ，
    並均諭知易科罰金之折算標準，復依修正前刑法第51條第5
    款規定，定其應執行之刑，並諭知易科罰金之折算標準。
六、至於丙○○身旁之黑色小皮包內扣得安非他命1 小包（毛重
    0.7 公克）及吸食器1 個、削尖吸管1 支，業經本院以88年
    度訴字第385 號判決宣告沒收銷燬、沒收，並經臺灣高等法
    院88年度上訴字第2642號判決上訴駁回確定，且均經臺灣桃
    園地方法院檢察署檢察官命令執行沒收銷燬或沒收等情，有
    上開判決書、沒收物品處分命令在卷可稽（95年度偵緝字第
    808 號卷第30至37頁、本院卷第5 至6 頁），是扣案之安非
    他命1 小包（毛重0.7 公克）及吸食器1 個、削尖吸管1 支
    等物，既均已不存在，爰不再宣告沒收銷燬或沒收。又扣案
    之上開贓物，雖為被告因本案故買贓物而取得，然案發後已
    經被害人李惠芳、邱創祥、彭照威、林士傑、蘇盟唐等人領
    回，有上開贓物認領保管單在卷可考，非屬被告所有，亦不
    另就此為沒收之諭知。
據上論斷，應依刑事訴訟法第299 條第1 項前段，92年7 月9 日
修正前毒品危害防制條例第8 條第2 項，95年7 月1 日修正後刑
法第2 條第1 項前段、第11條，95年7 月1 日修正前刑法第349
條第2 項、第56條、第51條第5 款，90年1 月10日修正公布之刑
法第41條第1 項前段，刑法施行法第1 條之1 第1 項、第2 項前
段，修正前罰金罰鍰提高標準條例第2 條，中華民國九十六年罪
犯減刑條例第2 條第1 項第3 款、第7 條第1 項、第2 項、第 9
條、第10條第1項，判決如主文。
本案經檢察官鄭東到庭執行職務。
中    華    民    國    97    年    8     月    26    日
                刑事第十二庭審判長法  官  王  美  玲
                                  法  官  林  靜  梅
                                  法  官  羅  國  鴻
以上正本證明與原本無異。
如不服本判決，應於判決送達後10日內向本院提出上訴狀（應附
繕本），其未敘述上訴理由者，應於上訴期間屆滿後20日內補提
理由書狀於本院，上訴於臺灣高等法院。
                                  書記官   戴  育  萍
中    華    民    國    97    年    8     月    27    日
【論罪科刑法條】
民國92年7月9日修正前之毒品危害防制條例第8條
轉讓第一級毒品者，處1 年以上7 年以下有期徒刑，得併科新臺
幣一百萬元以下罰金。
轉讓第二級毒品者，處6 月以上5 年以下有期徒刑，得併科新臺
幣70萬元以下罰金。
轉讓第三級毒品者，處3 年以下有期徒刑，得併科新臺幣30萬元
以下罰金。
前三項之未遂犯罰之。
民國95年7月1日修正前之中華民國刑法第349條
收受贓物者，處3 年以下有期徒刑、拘役或5 百元以下罰金。
搬運、寄藏、故買贓物或為牙保者，處5 年以下有期徒刑、拘役
或科或併科1 千元以下罰金。
因贓物變得之財物，以贓物論。


司法院資訊處製作；財團法人民間司法改革基金會備份。
